臺灣板橋地方法院交通事件裁定　　　　96年度交聲字第1156號
原處分機關　交通部公路總局臺北區監理所
異　議　人　甲○○
即受處分人
上列異議人因違反道路交通管理處罰條例案件，對於交通部公路
總局臺北區監理所於民國96年7 月9 日所為之處分（原處分案號
：北監自裁字裁40－C00000000 號），聲明異議，本院裁定如下
：
    主  文
異議駁回。
    理  由
一、原處分意旨略以：本件受處分人即異議人甲○○於民國96年
    5 月23日20時55分許，駕駛車號6D－5400號自用小客車，沿
    臺北縣永和市○○○路往中正橋方向行駛，於行經臺北縣永
    和市○○○路○ 段95巷4 弄口時，因「駕車行經有燈光號誌
    管制之交岔路口闖紅燈」違規，為臺北縣政府警察局永和分
    局新生派出所執勤員警攔查，並填製北縣警交字第C0000000
    0 號違反道路交通管理事件通知單當場舉發。原處分機關依
    道路交通管理處罰條例第53條第1 項之規定，裁處異議人罰
    鍰新臺幣2,700 元，並依同條例第63條第1 項第3 款（原裁
    決書漏引第1 項第3 款）記違規點數3 點。
二、聲明異議意旨略以：異議人每每行經被舉發違規地點，依照
　　對面車道之燈光號誌停等紅燈時，常被後方來車按鳴喇叭催
　　趕，因而異議人認異議人行車方向車道未設有燈光號誌，然
    若是要看該路口對方車道之燈號，易造成判斷錯誤，且在該
    路口面對之紅綠燈有2 組，造成異議人混淆而無從得知應遵
    循哪一組紅綠燈，為此聲明異議，請求撤銷原處分云云。
三、按汽車駕駛人，行經有燈光號誌管制之交岔路口闖紅燈者，
    處新臺幣1,800 元以上5,400 元以下罰鍰；又汽車駕駛人駕
    駛汽車違反道路交通管理處罰條例第53條規定者，除應依該
    條所規定之罰鍰處罰外，並記違規點數3 點，道路交通管理
    處罰條例第53條第1 項、第63條第1 項第3 款分別定有明文
    。次按汽車行駛至交叉路口，其行進、轉彎，應遵守燈光號
    誌之指示，為道路交通安全規則第102 條第1 項第1 款前段
    所明定；又行車管制號誌之「圓形紅燈」所顯示之意義則為
    「（一）車輛面對圓形紅燈表示禁止通行，不得超越停止線
    或進入路口。」，道路交通標誌標線號誌設置規則第206 條
    第5 款定有明文。末按「行車管制號誌之佈設原則如左：一
    行車管制號誌至少應有一燈面設於遠端左側，且距近端停止
    線十公尺以上。如係以柱立式設置，應有二燈面分設於遠端
    兩側。但路形特殊時，主管機關得調整設置於其他適當位置
    。二近端號誌應靠近停止線設置。三號誌佈設以能使各車道
    駕駛者均能清楚辨認為原則。路幅寬廣之道路，必要時得加
    設號誌燈面，並採門架式或懸掛式設置。」道路交通標誌標
    線號誌設置規則第221 條第1 項第1 至3 款亦定有明文。
四、經查：異議人甲○○駕駛車號6D－5400號自小客車，於上揭
    違規時間，行經上開違規地點，因「駕車行經有燈光號誌管
    制之交岔路口闖紅燈」違規行為之事實，經警攔停填製上揭
    舉發違規通知單當場舉發，惟異議人拒絕簽章，經員警在舉
    發違規通知單上記明「拒簽」等字樣，此為異議人所不爭執
    ，並有臺北縣政府警察局北縣警交字第C00000000 號舉發違
    反道路交通管理事件通知單在卷可按。雖異議人辯稱：異議
    人行車方向未設有行車管制號誌，舉發違規事實顯然與事實
    不符，然若是要看該路口對方車道之燈號，易造成判斷錯誤
    ，且在該路口面對之燈號有2 組，造成異議人不知應遵循哪
    一燈號云云。惟查，觀諸卷附由異議人所提出之被舉發違規
    地點路口照片所示可知，該路口由異議人被舉發當時車行方
    向觀察，行車管制號誌係採用懸臂式設置方式，設置於遠端
    左側且至少有一燈面朝向異議人，並距其近端停止線十公尺
    以上，故該設置亦符合該設置規則第221 條第1 項第1 至3
    款規定，而凡駕駛人行經該路口時，應均能清楚辯識面對之
    懸臂式近端號誌指示行車無礙，且圓形紅燈，係用以指示駕
    駛人禁止通行，不得超越停止線或進入路口，為所有駕駛人
    一體適用，縱其有後方來車按鳴喇叭催趕，亦不能因此合理
    化其闖紅燈違規行為。異議人前揭所辯，顯係其個人對行車
    管制號誌之佈設為錯誤解讀。是以，異議人確有行經有燈光
    號誌管制之交岔路口闖紅燈之行為，應堪認定。綜上所述，
    原處分機關據以援引首揭規定，裁處罰鍰新臺幣2,700 元，
    並依同條例第63條第1 項第3 款記違規點數共3 點並無不當
    ，本件異議為無理由，應予駁回。
五、據上論斷，應依道路交通案件處理辦法第19條，裁定如主文
    。
中　　華　　民　　國　　96　　年　　9 　　月　　29　　日
                  交通法庭法　官  林淑婷
以上正本證明與原本無異
如不服本裁定應於送達後5 日內向本院提出抗告狀
                          書記官  林金良
中　　華　　民　　國　　96　　年　　9 　　月　　29　　日
